臺灣南投地方法院行政訴訟判決
110年度交字第15號
原      告  楊維忠  
被      告  交通部公路總局臺中區監理所

代  表  人  魏武盛  
訴訟代理人  陳勝芳  
上列當事人間交通裁決事件，原告不服民國110年5月19日投監四
字第65-JC0000000號裁決，提起行政訴訟，本院判決如下：
    主      文
原告之訴駁回。
訴訟費用新臺幣參佰元由原告負擔。
    事實及理由
一、按交通裁決事件之裁判，得不經言詞辯論為之。行政訴訟法
    第237條之7定有明文。本件係交通裁決事件，依前揭規定，
    爰不經最後言詞辯論，逕為裁判。
二、爭訟概要：
　　原告所有車牌號碼：000-000號普通重型機車（下稱系爭車
    輛），於民國110年4月2日11時33分許，行經南投市中興路
    小溪橋中興端處（下稱系爭地點），因行駛在限速50公里之
    路段，為經檢定合格之非固定式（移動式）雷射自動測速照
    相儀器拍攝，發現時速為72公里，有超速22公里之違規，為
    南投縣政府警察局中興分局（下稱舉發機關）光明派出所員
    警依違反道路交通管理處罰條例第40條規定，開立投警交字
    第JC0000000號、記載應到案日期為110年6月1日之舉發違反
    道路交通管理事件通知單（下稱舉發通知單）逕行舉發，並
    送達於原告。嗣原告收受舉發通知單後，於110年4月26日向
    被告所屬南投監理站提出陳述，經南投監理站於110年5月3
    日以中監投站字第1100098526號函請舉發機關查覆，舉發機
    關於110年5月6日以投興警交字第1100004825號函復仍認舉
    發並無違誤後，南投監理站於110年5月17日以中監投站字第
    1100095989號函請原告仍依章處罰。原告不服，於110年5月
    19日至南投監理站要求開立裁決書，遂於當日開立投監四字
    第65-JC0000000號裁決書，裁處原告罰鍰新臺幣1,400元，
    並記違規點數1點（下稱原處分）並交由原告簽收。原告仍
    不服，遂提起本件行政訴訟。
三、原告起訴主張及聲明：
  ㈠主張要旨：
　　舉發通知單所附相片（下稱系爭相片）正中央之綠色圓點，
    是否為測速儀原始照相時即有，或是事後以電腦軟體附加的
    ，尚屬有疑，設如綠色圓點確為事後以電腦軟體附加上去，
    即非屬科學證據；且系爭相片右上角長方形框內只有速度「
    72」而並無日期及時間，與原告先前收受之汽車超速相片都
    有註明日期及時間的記載不符；時間、地點打在照片上面可
    以接受，我不再爭執時間、地點，我最大的疑點是照片上的
    綠色圓點，是否為人為編上去的，如果是事後加上去的，就
    不能當證物等語（見本院卷第80頁）。
　㈡聲明：原處分撤銷。
四、被告答辯及聲明：
　㈠答辯要旨：
　　舉發機關使用之雷射測速儀業經檢定合格取得檢定合格證書
    ，而系爭相片中之綠色圓點，經詢問舉發機關表示為代表違
    規車輛，至系爭相片右上角固確實只有速度「72」，但係特
    別顯示系爭車輛之時速，在系爭相片左上角即有標示違規日
    期及時間，且原告違規之日即110年4月2日尚在上開雷射測
    速儀檢定合格之有效期限內，故本件所測得之系爭車輛時速
    應可認定正確無誤。原告於行經系爭地點時係以時速72公里
    之速度行駛，而有超速20公里以上，未滿40公里之違規事實
    ，堪已認定，舉發機關員警依規逕行舉發，被告依法裁處，
    均無違誤，原告所述並無理由等語。
　㈡聲明：原告之訴駁回。
五、本院之判斷：
  ㈠本件如爭訟概要欄所述之事實，有雷射測速儀檢定合格證書
    、系爭地點設有速限標誌及「警52」測速取締標誌之相片、
    舉發通知單及系爭相片、交通違規案件陳述書、南投監理站
    110年5月3日中監投站字第1100098526號函、110年5月17日
    中監投站字第1100095989號函及110年6月15日中監投站字第
    1100152930號函、舉發機關110年5月6日投興警交字第11000
    04825號函及110年6月22日投興警交字第1100006591號函、
    原處分及送達證明書、駕駛人基本資料附卷可稽，堪認為真
    正。本件依兩造所述，其爭點厥為：本件員警使用之雷射自
    動測速照相儀器拍攝之取締照片，其上綠色圓點是否為員警
    事後以電腦軟體附加而不得作為原處分之依據？
　㈡查本件舉發機關採證之雷射測速儀（規格：200HZ照相式、器
    號：LE0787、檢定合格單號碼：J0GB0000000號），業經經
    濟部標準檢驗局委託財團法人台灣電子檢驗中心檢定合格（
    檢定日期：109年9月15日，有效期限：110年9月30日），係
    依規定送請經濟部標準檢驗局檢驗而領有檢定合格證書，準
    確性及正確性應值得信賴。又雷射測速照相儀器經列為法定
    度量器之測速設備裝置，衡諸度量衡法第5條、度量衡器檢
    定檢查辦法第3條第1項第6款及第17條第1項之規定，乃與大
    眾有關之公務檢測儀器，經由國家專責機關檢定合格後加以
    使用，並定期檢測，自有公信力。而本案違規採證照片上之
    綠色圓點係為雷射點，代表鎖定之違規車輛，經由執勤員警
    操作手持雷射自動測速照相儀器拍攝時，自動產生之雷射點
    等情，亦經南投縣政府警察局中興分局以110年度11月29日
    投興警交字第1100013620號函覆說明甚詳，並有函文1份暨
    檢附採證照片1張在卷可參（見本院卷第89-93頁）。本院再
    觀諸且上開照片所顯示之日期、時間均清楚明確，場景、光
    影、色澤均屬正常且自然呈現，並無遭合成或剪輯之情，且
    該採證照片中系爭車輛車尾之車牌上方確實顯現有雷射速測
    速儀顯示之綠色圓點，該綠色圓點位於照片正中央，顯然整
    張相片係以原告之系爭車輛為測速對象，亦無疑問。準此，
    原告遽論員警是事後以電腦軟體附加製作，亦難採憑。
六、綜上所述，原告違規事證明確，被告依法所為原處分並無違
     誤，原告訴請撤銷，為無理由，應予駁回。
七、本件事證已臻明確，兩造其餘攻擊、防禦方法及所提證據，
    經核均與判決結果不生影響，爰不一一論列，併此敘明。
八、本件第一審裁判費為300元，應由原告負擔，爰確定第一審
    訴訟費用額如主文第2項所示。
據上論結，本件原告之訴為無理由，依行政訴訟法第237條之7、
第98條第1項前段、第237條之8第1項，判決如主文。
中　　華　　民　　國　　111 　年　　5 　　月　　27　　日
　　　　　　　　　行政訴訟庭　法　官　蔡志明
上為正本係照原本作成。
如不服本判決，應於判決送達後20日內，向本院提出上訴狀並表
明上訴理由（原判決所違背之法令及其具體內容或依訴訟資料可
認為原判決有違背法令之具體事實），其未載明上訴理由者，應
於提出上訴後20日內向本院補提理由書（上訴狀及上訴理由書均
須按他造人數附繕本，如未按期補提上訴理由書，則逕予駁回上
訴），並應繳納上訴裁判費新臺幣750元。
中　　華　　民　　國　　111 　年　　5 　　月　　27　　日
　　　　　　　　　　　　　　　書記官　張雅筑